

PERFIL

Ingeniero de sistemas, Tecnólogo en Gestión de sistemas información y Técnico programador desarrollador web.

Con 2 años de experiencia Trabajando en proyecto personal, y un amplio recorrido en diversos campos laborales. Alto sentido de pertenencia y fácil adaptabilidad a diferentes entornos y personas. Con fortalezas en el trabajo en equipo, liderazgo y solución a las dificultades.

iEn todos los campos laborales en los que me he desempeñado he empezado siendo el nuevo y he Terminado siendo de los más destacados!

CONTACTO

TELÉFONO: 3212376324

PORTAFOLIOS WEB:

https://wilmerarboleda.github.io/port afolios-web/

LINKEDIN:

https://www.linkedin.com/in/wilmerarboleda-b23b411bb/

CORREO ELECTRÓNICO: wilmeroficial07@gmail.com

Autoaprendizaje Familia **Emprendimientos** Deporte

WILMER **ARBOLEDA**

Frontend Developer

EDUCACIÓN

Universidad de san José (Bogotá)

2022 - 2024

Ingeniero de Sistemas

Universidad de san José (Bogotá)

2021 - 2022

Tecnólogo en análisis de sistemas de información

Instituto técnico System Plus (Tuluá)

2018 - 2020

Técnico programador desarrollador web

EXPERIENCIA LABORAL

Directorio Web Mi Tuluá. Diseñador Web

2020 - 2022

Diseñador y Administrador de la Pagina Web Diseñador y Administrador de la App Móvil Responsable de vinculación de nuevos comerciantes

Directorio Web Mi Roldanillo. Diseñador Web

2020 - 2022

Diseñador y Administrador de la Pagina Web Diseñador y Administrador de la App Móvil Responsable de vinculación de nuevos comerciantes

ALGUNOS LENGUAJES Y TECNOLOGIAS









